臺灣新北地方法院刑事判決
109年度金重訴字第18號
公  訴  人  臺灣新北地方檢察署檢察官
被      告  黃紋華


                    居新北市○○區○○路000巷0號0樓（指定送達）
選任辯護人  張嘉玲律師
            張鴻欣律師
上列被告因違反銀行法案件，經檢察官提起公訴（109年度偵字
第148、8366號），本院判決如下：
    主  文
黃紋華共同犯銀行法第一百二十五條第一項前段非法經營銀行業
務罪，處有期徒刑壹年陸月。緩刑參年，並應向公庫支付新臺幣
叁萬元。
扣案如附表五所示之物沒收。
    事  實
一、黃紋華與王俊仁、王俊文（王俊仁之胞弟）、林偉涵、鄭世
    超、翁世賢、陳金山（王俊仁、王俊文、林偉涵、鄭世超、
    翁世賢、陳金山〈下稱王俊仁等6人〉，前均經本院審結在案
    ）與真實姓名年籍不詳、自稱「David哥」之成年人，均明
    知未經主管機關許可經營銀行業務，不得經營辦理國內外匯
    兌業務，竟共同基於非法經營辦理臺灣地區與大陸地區間之
    新臺幣與人民幣匯兌業務之單一集合犯意之聯絡，自民國10
    6年間起至108年12月間止，王俊仁先向「David哥」購買人
    民幣後，復以其經營之匯順公司（未為商業登記）招攬有換
    匯需求之客戶，王俊文、林偉涵、鄭世超、翁世賢、陳金山
    、黃紋華則分別於附表一所示時間至匯順公司與王俊仁共同
    從事匯兌業務，王俊文、林偉涵、鄭世超、翁世賢並提供如
    附表二所示帳戶供王俊仁為上開匯兌使用，而由王俊仁決定
    匯率，先後於附表三所示時間，分別招攬如附表三所示有新
    臺幣與人民幣需求之客戶，經雙方談妥匯率、匯兌金額及收
    付帳戶後，王俊仁即指示各該客戶配合以如附表三所示之方
    法，匯兌如附表三所示之金額，並由王俊仁或由王俊仁指示
    王俊文、林偉涵、鄭世超、翁世賢、陳金山、黃紋華持存款
    單、匯款申請書至金融機構辦理存匯款事宜、或持提款卡至
    自動櫃員機提款、或當面向附表三所示客戶收取現金，王俊
    仁再透過王俊仁、王俊文、翁世賢、許杰紘、王桂鶯及大陸
    地區人民滕鵬飛、榮長安等人申設之大陸地區金融帳戶匯付
    匯兌款項，而以此方式非法辦理新臺幣與人民幣之國內外匯
    兌業務，總計經手金額為新臺幣（下同）15,298,427元，王
    俊仁並按每筆匯兌金額賺取4％之匯差，合計獲取之犯罪所得
    為611,937元（其等非法辦理國內外匯兌之委託人、匯兌時
    間、匯兌金額、匯兌種類、辦理匯兌方式、所使用收付帳戶
    、轉帳交易明細，均詳如附表三、四所示）。
二、案經內政部警政署刑事警察局移送臺灣新北地方檢察署檢察
    官偵查起訴。
    理  由
一、證據能力有無之認定：
　　本件認定事實所引用之傳聞證據，被告黃紋華及其辯護人於
    本院準備程序均明示同意作為證據（見本院卷㈠第378頁），
    本院審酌該等證據作成時之情況，尚無顯不可信與不得作為
    證據之情形，亦無違法不當與證明力明顯過低之瑕疵，且與
    待證事實具關聯性，認為以之作為證據應屬適當，依刑事訴
    訟法第159條之5第1項規定，均有證據能力。至以下所引其
    餘非屬供述證據部分，既不適用傳聞法則，復查無違法取得
    之情事存在，自應認同具證據能力。
二、認定本案犯罪事實之證據及理由：
　㈠訊據被告對於上開事實本院準備程序及審理時均認罪（見本
    院卷㈠第377頁、本院卷㈡第438頁），並有下列事證足資補強
    ：
　⒈證人即同案被告王俊文、林偉涵、鄭世超、王俊仁、陳金山
    、證人即王俊仁之配偶榮順芝分別於警詢、偵查及本院準備
    程序之證述（見偵8366卷〈下稱偵A卷〉㈠第28至33頁、偵148
    卷〈下稱偵B卷〉㈠第229至232頁、本院卷㈠第305至312頁、偵A
    卷㈠第49至54反面、69至70頁、偵B卷㈠第235至238頁反面、
    本院卷㈠第423至427頁、偵A卷㈠第96至100、105至106頁、偵
    B卷㈠第241至243頁、本院卷㈠第431至441頁、偵A卷㈠第9至14
    反面、21至24頁、偵B卷㈠第221至226反面頁、本院卷㈠第305
    至312頁、偵A卷㈠第86至90反面、92至93頁、偵B卷㈠第254至
    256頁、偵A卷㈠第154至156反面頁、偵A卷㈢第104至105頁）
    。
　⒉附表三「證據清單」及「頁碼」欄所示證據、禾凌有限公司
    之中國信託帳戶0000000000000000帳號之存款交易明細、榮
    順芝之中國信託銀行帳號0000000000000000號帳戶之存款交
    易明細及附表二所示帳戶之交易明細各1份（見偵A卷㈠第34
    至38反面頁、偵A卷㈡第158至161頁、偵A卷㈠第16至19反面、
    158至161反面、190頁、他8610卷第18頁、偵A卷㈡第171至17
    6頁、本院卷㈢、㈣全卷）。　
　⒊被告黃紋華、王俊仁、王俊文間之微信對話紀錄翻拍相片、
    匯順小赫之Line手機號碼及QQ號碼、扣案之行動電話、存摺
    、提款卡、U盾、記帳單、現金等證物相片各1份、臨櫃匯款
    單（郭魯興）1紙、內政部警政署刑事警察局搜索扣押筆錄
    、扣押物品目錄表（被告王俊仁、林偉涵）共4件、通訊監
    察譯文（王俊仁、王俊紋、林偉涵、陳金山、黃紋華、鄭世
    超）共10份（見偵A卷㈡第213、214至其反面頁、偵A卷㈠第56
    、58頁、他8610卷第24頁、偵A卷㈡第8至13、15至18、32至3
    7頁、偵A卷㈡第111至115、116至123、124至131反面、132至
    135、136至137反面、138至139頁）。
  ㈡綜上所述，本案事證明確，被告前開犯行洵堪認定，應予依
    法論科。
三、論罪科刑：
  ㈠關於罪名及罪數：
　⒈按行為後法律有變更者，適用行為時之法律。但行為後之法
    律有利於行為人者，適用最有利於行為人之法律，刑法第2
    條第1項定有明文。被告王俊仁行為後，銀行法第125條第1
    項「後段」雖於107年1月31日修正公布，並於同年2月2日開
    始施行，惟本案犯罪所得與銀行法第125條第1項後段規定犯
    罪所得達1億元以上之要件不符，而銀行法第125條第1項前
    段既未修正，自無新舊法比較問題，合先敘明。
　⒉再按，銀行法第29條第1項所謂「匯兌業務」，係指行為人不
    經由現金輸送，而藉與在他地之分支機構或特定人間之資金
    清算，經常為其客戶辦理異地間款項之收付，以清理客戶與
    第三人間債權債務關係或完成資金轉移之行為。如行為人接
    受客戶匯入之款項，已在他地完成資金之轉移或債權債務之
    清理者，即與非法辦理匯兌業務行為之構成要件相當，不以
    詳列各筆匯入款於何時、何地由何人以何方式兌領為必要。
    而「國內外匯兌」則係銀行利用與國內異地或國際間同業相
    互劃撥款項之方式，如電匯、信匯、票匯等，以便利顧客國
    內異地或國際間交付款項之行為，代替現金輸送，了結國際
    間財政上、金融上及商務上所發生之債權債務，收取匯費，
    並可得無息資金運用之一種銀行業務，是凡從事異地間寄款
    、領款之行為，無論是否賺有匯差，亦不論於國內或國外為
    此行為，均符合銀行法該條項「匯兌業務」規定。再資金款
    項皆得為匯兌業務之客體，本無法定貨幣或外國貨幣等之限
    制，人民幣、港幣分別為大陸地區、香港地區所定之具流通
    性貨幣，則人民幣、港幣均係屬資金、款項，並無疑義（最
    高法院95年度台上字第5910號、99年度台上字第7380號、10
    4年度台上字第251號判決意旨參照）。查同案被告王俊仁招
    攬如附表三所示之客戶，指示各該客戶配合以如附表三所示
    之方法，匯兌如附表三所示之金額，被告黃紋華、王俊文、
    林偉涵、鄭世超、翁世賢、陳金山並於附表三所示時間至匯
    順公司，按王俊仁指示至金融機構辦理存匯款事宜、或持提
    款卡至自動櫃員機提款、或當面向附表三所示客戶收取現金
    ，自屬經營辦理新臺幣與人民幣之國內外匯兌業務之行為。
　⒊是核被告所為，係違反銀行法第29條第1項未經主管機關許可
    經營銀行業務而辦理國內外匯兌業務之規定，應依銀行法第
    125條第1項前段規定論處。
　⒋公訴意旨雖以本案經營地下通匯業務，匯兌金額合計達新臺
    幣1億元以上（匯兌金額之計算詳見起訴書附件二估計表）
    等詞。然查：
　⑴起訴書原記載被告黃紋華及王俊仁等6人在臺灣用以匯兌使用
    之帳戶為附表二所示5帳戶及榮順芝設於中國信託銀行帳號0
    000000000000000號帳戶（下稱A帳戶）、許杰紘以杰睿企業
    社名義設於中國信託銀行帳號00000000000000000000000號
    帳戶（下稱B帳戶）、陳楹如設於華南商業銀行帳號0000000
    00000號帳號（下稱C帳戶），作為國內收取委託匯兌之新臺
    幣款項，然依起訴書附件二之「匯順地下匯兌集團經手款項
    估計」表（下稱匯兌款項估計表），所計算之匯對款項估計
    僅列有附表二所示5帳戶及A帳戶，就B、C帳戶部分則未列於
    上開匯兌款項估計表之計算基礎中，且該匯兌款項估計表係
    以附表二所示5帳戶及A帳戶各於107年7、8月之支出及收入
    總和加總後估算上開6帳戶平均估計每月共經手64,087,656
    元（起訴書附件二加總數字錯誤而載為64,087,655元），而
    就匯順公司2年匯兌金額估計之計算方式則以該金額為基礎
    乘以24個月，其結果為1,538,103,744元（起訴書附件二加
    總數字錯誤而載為1,538,103,708元）作為匯順公司上開犯
    罪期間匯兌款項之總額，然上開計算除未說明何以起訴書所
    載在臺灣作為匯兌使用之帳戶與匯兌款項估計表未符之原因
    外，亦未敘明何以未具體詳列匯兌委託人、匯兌金額、匯兌
    種類、匯兌日期即得僅依上開帳戶107年7、8月間之支出及
    收入總額即得據以推估2年間匯順公司經手匯兌總額之計算
    依據。
　⑵嗣經本院於110年4月21日、同年10月7日、同年12月2日之準
    備程序中詢問檢察官並請補充說明上情以明確本件起訴範圍
    （見本院卷㈠第303、380、435頁），檢察官於本院最末1次
    準備程序僅陳稱原則上引用起訴書及附件二記載，以帳戶和
    本案證人證詞勾稽為認定，B、C帳戶列入附件二估算範圍而
    為本件起訴範圍等詞（見本院卷㈠第435頁），仍未說明匯兌
    款項估計表之推算基礎及依據為何，及被告與王俊仁等6人
    所使用B、C帳戶中有何作為匯兌之用而具體詳述各匯兌委託
    人為何人或匯兌金額、種類、日期等節，且附表二所示5帳
    戶及A帳戶各於107年7、8月間各筆交易是否逐筆均為匯順公
    司從事匯兌之用，而可依此採為本案匯兌計算金額之憑據，
    亦有可疑，是於檢察官未提出證據證明具體之匯兌委託人或
    匯兌金額、種類、日期等，該匯兌款項估計表亦欠缺其計算
    所憑附之依據及事證，本院尚難僅憑該空泛之推估計算，而
    遽認本案匯兌款項總額達1,538,103,744元。
　⑶又經檢察官於本院準備程序中確認本案起訴之匯兌委託人範
    圍僅上開王明彥、彭啟釗、呂方岑、郭魯興及林錠等5人等
    情（見本院卷㈠第436頁），是本院按證人王明彥、彭啟釗、
    呂方岑、郭魯興及林錠分別於警詢及偵查中關於匯兌時所使
    用及匯入匯款之帳戶、交付匯兌款項之證述內容，復佐以被
    告王俊仁歷次於警詢、偵查及本院審理中之供詞，並核對卷
    附附表四「收款帳戶」欄所示各帳戶之交易明細等節，僅足
    認定本案應認列匯兌金額總計為15,298,427元（詳如附表三
    、四所載），逾此部分金額，依卷內事證應屬不能證明，是
    被告及王俊仁等6人依本院前開認定應認列匯兌金額既未達1
    億元，即與銀行法第125條第1項後段之構成要件未符，公訴
    意旨容有誤會，惟因其基本社會事實同一，爰依法變更起訴
    法條。
　⒌又按刑事法若干犯罪行為態樣，本質上原具有反覆、延續實
    行之特徵，立法時既予以特別歸類，定為犯罪構成要件之行
    為要素，則行為人基於同一之犯意，在密切接近之一定時、
    地持續實行之複數行為，倘依社會通念，於客觀上認為符合
    一個反覆、延續性之行為觀念者，於刑法評價上，即應僅成
    立一罪，俾免有重複評價、刑度超過罪責與不法內涵之疑慮
    ，學理上所稱「集合犯」之職業性、營業性或收集性等具有
    重複特質之犯罪均屬之，例如經營、從事業務、收集、販賣
    、製造、散布等行為概念者。而銀行法第29條第1 項規定所
    稱「辦理匯兌業務」，本質上即屬持續實行之複數行為，具
    備反覆、延續之行為特徵，行為人先後多次非法經營銀行業
    務之犯行，依社會客觀通念，符合一個反覆、延續性之行為
    概念，屬於集合犯實質上一罪關係。查被告於附表一所示期
    間內，先後多次非法辦理如附表三所示匯兌業務之行為，依
    社會客觀通念，具有反覆、延續性之性質，揆諸前揭說明，
    應各論以集合犯之實質上一罪。
　⒍被告及王俊仁等6人、「David哥」間，分別具有犯意聯絡及
    行為分擔，為共同正犯。
  ㈡關於刑之減輕：
  ⒈按刑法第59條規定，犯罪之情狀顯可憫恕，認科以最低度刑
    仍嫌過重者，得酌量減輕其刑。所謂「犯罪之情狀」顯可憫
    恕，與刑法第57條所稱之審酌「一切情狀」，二者意義雖有
    不同，於裁判酌量減輕其刑時，本應就犯罪一切情狀（包括
    刑法第57條所列舉之10款事項），予以全盤考量，審酌其犯
    罪有無可憫恕之事由，以為判斷。故適用第59條酌量減輕其
    刑時，並不排除第57條所列舉10款事由之審酌。倘就犯罪一
    切情狀全盤考量，認被告犯罪之情狀顯可憫恕，科以最低度
    刑仍嫌過重，即有該規定之適用。而銀行法第125條第1項前
    段之法定刑為「處3年以上10年以下有期徒刑，得併科新臺
    幣1千萬元以上2億元以下罰金。」，考其立法緣由及立法意
    旨，之所以設較重之法定刑，無非係社會游資氾濫，以驚人
    高利吸收民間游資之投資公司大幅增加，業務發展甚為迅速
    ，其規模甚至不亞於地區性合作社及中小企業銀行，投資公
    司以高利向社會不特定之多數人收受款項或吸收資金，給予
    憑證，約定返還本金或高利之行為，不僅造成銀行存款之流
    失，更造成各投資公司於高利率之壓力下，趨於從事炒作股
    票、外匯、房地產等投機性活動，經營風險偏高，一旦經濟
    不景氣或一時週轉不靈，即有釀成金融風暴之可能，且該等
    投資公司並非銀行，既未依法計繳存款準備金，其資金運用
    ，亦不在銀行法約束之列，如允許一般投資公司向社會大眾
    收受存款，一旦失敗，甚至惡性倒閉，廣大存款人之利益必
    難獲得確保，並可能造成社會大眾財產上之損失，而衍生諸
    多社會問題，亦損害國家正常之經濟及資金活動，故該條重
    罰之目的在於藉由嚴懲地下投資公司以杜絕銀行法第29條所
    稱之非銀行經營「收受存款」或「受託經理信託資金」。至
    於辦理「國內外匯兌業務」，雖亦同為該條所規範，然非銀
    行辦理國內外匯兌，僅係違反政府匯兌管制之禁令，影響正
    常之金融秩序及政府對於資金之管制，對於一般社會大眾之
    財產並未造成影響。從而「國內外匯兌業務」與「收受存款
    」、「受託經理信託資金」固同列為銀行法第125條所處罰
    之行為，然其不法內涵、侵害法益之範圍及大小均非可等同
    視之。況同為非法辦理國內外匯兌業務之人，其原因動機不
    一，犯罪情節未必盡同，所造成危害社會之程度自屬有異，
    法律科處此類犯罪，所設之法定最低本刑卻不可謂不重。於
    此情形，倘依其情狀處以較輕之有期徒刑，即足以懲儆，並
    可達防衛社會之目的者，自非不可依客觀之犯行與主觀之惡
    性二者加以考量其情狀，是否有可憫恕之處，適用刑法第59
    條之規定酌量減輕其刑，期使個案裁判之量刑，能斟酌至當
    ，符合比例原則。
  ⒉被告所犯銀行法第125條第1項前段之法定刑為「3年以上10年
    以下有期徒刑，得併科1,000萬元以上2億元以下罰金」，然
    本案匯順公司非法辦理國內外匯兌業務，金額雖為15,298,4
    27元，而有危害金融秩序及助長洗錢風險，惟依前所述，被
    告從事地下匯兌業務，其犯行之不法內涵、對金融秩序危害
    程度之範圍及大小，與同列為銀行法第125條所處罰之「非
    法吸金」迥然不同，且對他人財產未造成直接影響，惡性尚
    非至為重大，又被告犯後坦承犯行，亦僅係聽從王俊仁指示
    為本案存提、匯款等行為，參與本案犯罪行為情節非重，是
    依前開說明，被告犯罪之情狀，客觀上足以引起一般同情而
    顯可憫恕，爰均依刑法第59條規定減輕其刑
　㈢關於量刑：　
　　爰以行為人之責任為基礎，審酌被告無視政府對於匯兌管制
    之禁令，竟非法辦理新臺幣與人民幣之匯兌業務，影響金融
    秩序及政府對外匯資金管制，實應予非難；併考量本案被告
    從事匯兌期間之長短、非法辦理匯兌業務之經手數額、被告
    僅係依指示負責匯兌所需相關之收取款項或存、匯款等犯罪
    分工及情節程度；再佐以被告於本院準備程序及審理時均坦
    承犯行之犯後態度；另考量被告於本院審理時自承最高學歷
    為大學畢業之智識程度，現從事國際貿易，未婚，經濟狀況
    正常，需扶養父母之家庭狀況及經濟情形等一切情狀，量處
    如主文所示之刑。
四、緩刑：　　　　
  　被告未曾因故意犯罪受有期徒刑以上刑之宣告，有臺灣高等
    法院被告前案紀錄表1份在卷可參，考量被告犯後坦承犯行
    ，本院認其經此偵、審程序及罪刑之宣告後，當能知所警惕
    ，信無再犯之虞，認對其宣告之刑，以暫不執行為適當，爰
    依刑法第74條第1 項第1 款規定均宣告緩刑3 年，以啟自新
    。惟為使被告知所戒慎，並參酌檢察官、被告及辯護人之意
    見（見本院卷㈡第440頁），爰依同條第2項第4款規定，諭知
    被告應向公庫支付30,000元。倘被告於本件判決確定後未於
    執行檢察官指示之期間內履行向公庫支付30,000元之義務，
    情節重大者，檢察官得依刑事訴訟法第476條、刑法第75條
    之1第1項第4款之規定，聲請撤銷前開緩刑之宣告，附此敘
    明。
五、扣案如附表五所示之物，為被告所有，並供本案犯行所用，
    業經被告於本院審理時供承在卷（見本院卷㈡第438頁），應
    依刑法第38條第2項前段宣告沒收。
據上論斷，應依刑事訴訟法第299條第1項前段、第300條，銀行
法第125條第1項前段、第136條之1，刑法第11條、第28條、第59
條、第74條第1項第1款、第38條第2項前段，判決如主文。
本案經檢察官陳欣湉提起公訴，檢察官顏汝羽到庭執行職務。
中　　華　　民　　國　　111 　年　　4 　　月　　26　　日
                  刑事第七庭  審判長法  官  彭全曄

                                    法  官  劉思吟

                                    法  官  白承育
上列正本證明與原本無異。
如不服本判決，應於判決送達後20日內敘明上訴理由，向本院提
出上訴狀 (應附繕本) ，上訴於臺灣高等法院。其未敘述上訴理
由者，應於上訴期間屆滿後20日內向本院補提理由書「切勿逕送
上級法院」。
                                    書記官  馬韻凱
中　　華　　民　　國　　111 　年　　5 　　月　　3 　　日
附錄本案論罪科刑法條全文：
銀行法第125條
違反第二十九條第一項規定者，處三年以上十年以下有期徒刑，
得併科新臺幣一千萬元以上二億元以下罰金。其因犯罪獲取之財
物或財產上利益達新臺幣一億元以上者，處七年以上有期徒刑，
得併科新臺幣二千五百萬元以上五億元以下罰金。
經營金融機構間資金移轉帳務清算之金融資訊服務事業，未經主
管機關許可，而擅自營業者，依前項規定處罰。
法人犯前二項之罪者，處罰其行為負責人。
附表一：
被告 於匯順公司從事匯兌業務期間起訖 王俊文 於107年間加入匯順公司進行匯兌業務2月，其後即以兼職方式至108年12月10日（即本案查獲日）。 林偉涵 於107年3月初起至108年12月10日（即本案查獲日）。 鄭世超 108年12月10日（即本案查獲日）前2月起。 翁世賢 108年5月至6月。 陳金山 108年5月28日、同年12月4日、同年月6至7日。 黃紋華 108年10月間。 
附表二：
編號 帳戶帳號 提供者 1 禾凌有限公司（被告王俊文設立）之中國信託0000000000000000號帳戶。 被告王俊文 2 王俊文之中國信託0000000000000000號帳戶。 被告王俊文 3 林偉涵之中國信託0000000000000000號帳戶。 被告林偉涵 4 鄭世超之中國信託0000000000000000號帳戶。 被告鄭世超 5 翁世賢之中國信託0000000000000000號帳戶。 被告翁世賢 
附表三：本案匯兌金額一覽表（金額均為新臺幣）
編號 委託人 匯兌時間 使用收（付款）帳戶 匯兌金額 匯兌種類 辦理匯兌方式 證據清單 頁碼  １ 王明彥 106年3月間至108年1月間。 如附表四編號1至84。   12,429,921元。 新臺幣匯兌成人民幣。 透過微信或Line聯繫王俊仁，並依其指示將新臺幣匯入王俊仁指定帳戶，王俊仁再將人民幣匯入王明彥之大陸帳戶。 證人王明彥警詢及偵訊筆錄。 偵8366卷㈠第181至182頁反面、偵148卷㈠第216至218頁、他8747卷第25至27頁。        匯兌明細 附表四編號1至84。  ２ 彭啟釗 107年3月29日。 如附表四編號85。  231,000元。 新臺幣匯兌成人民幣。 將新臺幣匯王俊文之中國信託帳戶內，王俊仁再將人民幣匯入彭啟釗於大陸建設銀行之帳戶。 證人彭啟釗調詢及偵訊筆錄。 他8747卷第13至14頁、偵8366卷㈢第96至97頁。        匯兌明細 附表四編號85。  ３ 呂方岑 107年3月13日 如附表四編號86。 712,106元。 新臺幣匯兌成人民幣。 依指示將新臺幣匯入榮順芝之帳戶，王俊仁再將人民幣匯入委託者指定帳戶。 證人呂方岑調詢及偵訊筆錄。 他8747卷第16至17頁、偵8366卷㈢第93至94頁。        匯兌明細 附表四編號86。  ４ 郭魯興 107年9月25日 如附表四編號87。  135,000元。 新臺幣匯兌成人民幣。 依指示將新臺幣匯入翁世賢之中國信託帳戶，王俊仁再將人民幣匯入鄧莉柔於大陸之指定帳戶。 證人郭魯興調詢及偵訊筆錄。 他8747卷第22至23頁、偵8366卷㈢第98至100頁。        匯兌明細 附表四編號87。   ５ 林錠 106年間。 如附表四編號88。  1,790,400元。 人民幣匯兌成新臺幣。 透過微信聯繫王俊仁，並依其指示將人民幣匯入王俊仁指定之大陸帳戶，嗣回台後向王俊仁拿取新臺幣現金。 證人林錠警詢及偵訊筆錄。 偵8366卷㈠第125至127頁、偵8366卷㈢第88至89頁。        匯兌明細 附表四編號88。  應認列匯兌金額總計    15,298,427元。     
附表四：匯兌明細
編號 委託人 使用轉帳帳戶 日期 轉帳金額 收款帳戶 帳戶所有人 1 王明彥 0000000000000000 107/4/9  27,600 0000000000000000 禾凌有限公司 2 王明彥 0000000000000000 107/5/2 298,500 0000000000000000 禾凌有限公司 3 王明彥 0000000000000000 107/6/12 232,000 0000000000000000 禾凌有限公司 4 王明彥 0000000000000000 107/6/15  15,000 0000000000000000 禾凌有限公司 5 王明彥 0000000000000000 107/6/27 160,000 0000000000000000 禾凌有限公司 6 王明彥 0000000000000000 107/7/27 300,000 0000000000000000 禾凌有限公司 7 王明彥 0000000000000000 107/7/31 120,000 0000000000000000 禾凌有限公司 8 王明彥 0000000000000000 107/8/27 400,000 0000000000000000 禾凌有限公司 9 王明彥 0000000000000000 107/8/31 884,500 0000000000000000 禾凌有限公司 10 王明彥 0000000000000000 108/6/17 450,000 0000000000000000 禾凌有限公司 11 王明彥 0000000000000000 108/6/21 160,000 0000000000000000 禾凌有限公司 12 王明彥 0000000000000000 108/6/28 190,000 0000000000000000 禾凌有限公司 13 王明彥 0000000000000000 108/7/5 451,000 0000000000000000 禾凌有限公司 14 王明彥 0000000000000000 108/7/11 500,000 0000000000000000 禾凌有限公司 15 王明彥 0000000000000000 108/7/23 270,000 0000000000000000 禾凌有限公司 16 王明彥 0000000000000000 108/4/26 100,000 0000000000000000 鄭世超 17 王明彥 0000000000000000 108/4/30  10,000 0000000000000000 鄭世超 18 王明彥 0000000000000000 108/5/9 100,000 0000000000000000 鄭世超 19 王明彥 0000000000000000 108/5/22 160,000 0000000000000000 鄭世超 20 王明彥 0000000000000000 108/6/3 200,000 0000000000000000 鄭世超 21 王明彥 0000000000000000 108/6/6 250,000 0000000000000000 鄭世超 22 王明彥 0000000000000000 108/6/12  80,000 0000000000000000 鄭世超 23 王明彥 0000000000000000 108/9/2  22,100 0000000000000000 鄭世超 24 王明彥 0000000000000000 108/9/23 100,000 0000000000000000 鄭世超 25 王明彥 0000000000000000 108/10/1 140,000 0000000000000000 鄭世超 26 王明彥 0000000000000000 107/10/17  89,400 0000000000000000 翁世賢 27 王明彥 0000000000000000 108/3/15 200,000 0000000000000000 翁世賢 28 王明彥 0000000000000000 108/10/8  43,700 0000000000000000 翁世賢 29 王明彥 0000000000000000 108/10/22 140,000 0000000000000000 翁世賢 30 王明彥 0000000000000000 107/7/12  30,000 0000000000000000 林偉涵 31 王明彥 0000000000000000 107/12/28  66,500 0000000000000000 林偉涵 32 王明彥 0000000000000000 108/10/18 525,200 0000000000000000 林偉涵 33 王明彥 0000000000000000 106/3/31 178,000 0000000000000000 榮順芝 34 王明彥 0000000000000000 106/5/17 300,000 0000000000000000 榮順芝 35 王明彥 0000000000000000 106/5/25  66,000 0000000000000000 榮順芝 36 王明彥 0000000000000000 107/1/31  91,000 0000000000000000 榮順芝 37 王明彥 0000000000000000 107/3/1 257,000 0000000000000000 榮順芝 38 王明彥 0000000000000000 107/4/24 120,000 0000000000000000 榮順芝 39 王明彥 0000000000000000 107/7/4 300,000 0000000000000000 榮順芝 40 王明彥 0000000000000000 107/7/13  90,000 0000000000000000 榮順芝 41 王明彥 0000000000000000 107/7/16 120,000 0000000000000000 榮順芝 42 王明彥 0000000000000000 107/7/20 330,000 0000000000000000 榮順芝 43 王明彥 0000000000000000 107/8/15 744,500 0000000000000000 榮順芝 44 王明彥 0000000000000000 107/9/13  90,000 0000000000000000 榮順芝 45 王明彥 0000000000000000 107/9/17 195,000 0000000000000000 榮順芝 46 王明彥 0000000000000000 107/10/1  89,400 0000000000000000 榮順芝 47 王明彥 0000000000000000 107/10/5 100,000 0000000000000000 榮順芝 48 王明彥 0000000000000000 107/10/11 270,000 0000000000000000 榮順芝 49 王明彥 0000000000000000 107/10/12  81,000 0000000000000000 榮順芝 50 王明彥 0000000000000000 107/10/19 178,800 0000000000000000 榮順芝 51 王明彥 0000000000000000 107/10/25  44,800 0000000000000000 榮順芝 52 王明彥 0000000000000000 107/11/30 504,500 0000000000000000 榮順芝 53 王明彥 0000000000000000 108/2/13  40,000 0000000000000000 榮順芝 54 王明彥 0000000000000000 108/2/19  60,000 0000000000000000 榮順芝 55 王明彥 0000000000000000 108/2/22 100,000 0000000000000000 榮順芝 56 王明彥 0000000000000000 108/3/4  15,000 0000000000000000 榮順芝 57 王明彥 0000000000000000 108/3/8  50,000 0000000000000000 榮順芝 58 王明彥 0000000000000000 108/4/1  45,600 0000000000000000 榮順芝 59 王明彥 現金 108/4/1  10,000 0000000000000000 榮順芝 60 王明彥 0000000000000000 108/4/8 145,000 0000000000000000 榮順芝 61 王明彥 0000000000000000 106/3/30 700,000  0000000000000000 王俊文 62 王明彥 0000000000000000 106/4/11  70,800 0000000000000000 王俊文 63 王明彥 0000000000000000 106/5/11 435,000 0000000000000000 王俊文 64 王明彥 0000000000000000 106/5/12 217,500 0000000000000000 王俊文 65 王明彥 0000000000000000 106/6/2  22,100 0000000000000000 王俊文 66 王明彥 0000000000000000 106/6/16 135,000 0000000000000000 王俊文 67 王明彥 0000000000000000 106/6/26  66,750 0000000000000000 王俊文 68 王明彥 0000000000000000 106/7/5 154,000 0000000000000000 王俊文 69 王明彥 0000000000000000 106/7/17  20,000 0000000000000000 王俊文 70 王明彥 0000000000000000 106/8/15  44,500 0000000000000000 王俊文 71 王明彥 0000000000000000 106/8/17  13,350 0000000000000000 王俊文 72 王明彥 0000000000000000 106/8/28 155,801 0000000000000000 王俊文 73 王明彥 0000000000000000 106/9/4  45,000 0000000000000000 王俊文 74 王明彥 0000000000000000 106/9/8  45,300 0000000000000000 王俊文 75 王明彥 0000000000000000 106/9/25  54,000 0000000000000000 王俊文 76 王明彥 0000000000000000 106/10/26  90,000 0000000000000000 王俊文 77 王明彥 0000000000000000 106/11/6 247,500 0000000000000000 王俊文 78 王明彥 0000000000000000 106/11/9  45,000 0000000000000000 王俊文 79 王明彥 0000000000000000 108/11/1  50,000 0000000000000000 王俊文 80 王明彥 0000000000000000 108/11/5 225,500 0000000000000000 王俊文 81 王明彥 0000000000000000 108/11/12 215,620 0000000000000000 王俊文 82 王明彥 0000000000000000 108/11/15  50,000 0000000000000000 王俊文 83 王明彥 0000000000000000 108/11/29  80,000 0000000000000000 王俊文 84 王明彥 0000000000000000 108/12/2 470,000 0000000000000000 王俊文 85 彭啟釗 0000000000000000 107/3/29 231,000 0000000000000000 王俊文 86 呂方岑 現金 107/3/13 712,106 0000000000000000 榮順芝 87 郭魯興 現金 107/9/25 135,000 0000000000000000 翁世賢 88 林錠 不詳。 106年間 1,790,400 不詳。 不詳。  備註：證人林錠於警詢及偵查中證稱106年始認識被告王俊仁，並曾請委託被告王俊仁換匯金額約人民幣40、50萬元等語，依罪疑惟輕原則，應認被告王俊仁接受換匯之金額為人民幣40萬元，再依106年人民幣兌換新臺幣之平均匯率為4.476，是證人林錠委託被告王俊仁換匯之金額為新臺幣1,790,400元（計算式：400,000元×4.476=1,790,400元）。      
附表五：
編號 扣案物品名稱 所有人 1 行動電話1支（門號：0000000000，IMEI：000000000000000）。 黃紋華